臺灣臺北地方法院刑事判決　　　　　　　96年度易字第2255號
公　訴　人　臺灣臺北地方法院檢察署檢察官
被　　　告　乙○○
上列被告因竊盜等案件，經檢察官提起公訴（96年度偵字第1614
6號），本院判決如下：
    主  文
乙○○毀損他人汽車之方向盤機柱，處有期徒刑貳月，扣案之螺
絲起子伍支、鉗子參支、扳手壹支、手電筒壹支及頭戴式照明燈
壹個，均沒收；又攜帶兇器竊盜，處有期徒刑捌月，扣案之螺絲
起子伍支、鉗子參支、扳手壹支、手電筒壹支、頭戴式照明燈壹
個、電線壹條及電門壹個，均沒收。應執行有期徒刑玖月，扣案
之螺絲起子伍支、鉗子參支、扳手壹支、手電筒壹支、頭戴式照
明燈壹個、電線壹條及電門壹個，均沒收。
    事  實
一、乙○○於民國96年7月23日白天至臺北縣新店市小碧潭捷運
    站拍攝照片，在臺北縣新店市○○路111號前，見車牌號碼
    0080-CC號自小客車（為格上汽車租賃股份有限公司【下稱
    格上公司】所有，出租與偉柏環境工程有限公司【下稱偉柏
    公司】使用中）之右後車窗玻璃已遭人破壞，竟意圖為自己
    不法所有，於翌（24）日凌晨4時許，自其位在台北縣三重
    市的居所，攜帶其所有而客觀上足供為兇器使用之螺絲起子
    5支、鉗子3支、扳手1支及手電筒1支、頭戴式照明燈1個、
    電線壹條、電門壹個等物，前去臺北縣新店市○○路111號
    前，以攜帶之手電筒、頭戴式照明燈提供光線，自前揭自小
    客車之右後車門侵入車內，先以其所攜帶之螺絲起子、鉗子
    、扳手等工具破（損）壞該自小客車之方向盤機柱，足以生
    損害於格上公司，後再利用扳手固定電門，以螺絲（一字）
    起子、電線等工具啟動該自小客車，於得手將駛離現場之際
    ，為執行巡邏勤務之臺北縣政府警察局新店分局碧潭派出所
    警員發現行蹤可疑，而趨前當場查獲，並扣得前揭螺絲起子
    5支、鉗子3支、扳手1支、手電筒1支、頭戴式照明燈1個、
    電線1條及電門1個等物。
二、案經臺北縣政府警察局新店分局報請臺灣臺北地方法院檢察
    署檢察官偵查起訴。
    理  由
一、前揭犯罪事實，業據被告乙○○於本院96年12月24日審理時
    坦承在卷（見本院卷第49頁背面、第50頁），而前揭自小客
    車為格上公司所有，於95年1月27日出租予偉柏公司使用（
    租期至98年1月25日）一節，業經證人李俊廷、丁○○分別
    於警詢、偵訊及本院審理中證述在卷（見偵查卷第12、13頁
    、第17、18頁、第61、62頁，本院卷第22頁背面至第23頁）
    ，並有車輛租認契約書影本在卷可稽（見偵查卷第37頁），
    又前揭自小客車之右後車窗玻璃遭人破壞，方向盤機柱亦遭
    拆解破壞，並以大型扳手固定，有卷附之現場照片可證。此
    外，並有李俊廷領回失物所出具之贓物認領保管單在卷可稽
    ，復有扣案之螺絲起子5支、鉗子3支、扳手1支、手電筒1支
    、頭戴式照明燈1個、電線1條、電門1個等物可資佐證，足
    徵被告任意性自白與事實相符，應堪採信。綜上所述，本件
    事證明確，被告犯行堪以認定，應依法論科。
二、按刑法第321條第1項第3款之攜帶兇器竊盜罪，係以行為人
    攜帶兇器竊盜為其加重條件，此所謂兇器，其種類並無限制
    ，凡客觀上足對人之生命、身體、安全構成威脅，具有危險
    性之兇器均屬之，且祇須行竊時攜帶此種具有危險性之兇器
    為已足，並不以攜帶之初有行兇之意圖為必要，最高法院79
    年台上字第5253號判例可資參照。查被告所持用而經扣案之
    螺絲起子、鉗子、扳手等均為金屬材質，質地堅硬，如持以
    行兇，客觀上足對他人生命、身體之安全造成危害，自屬兇
    器無訛。是核被告之所為，係犯刑法第321條第1項第3款之
    攜帶兇器竊盜罪，及同法第354條之毀棄損壞罪。被告毀棄
    損壞前揭汽車之方向盤機柱之犯行，雖未經檢察官於起訴書
    中載明，惟蒞庭檢察官於本院96年10月8日審理時已當庭追
    加被告此部分之犯罪事實；又起訴書犯罪事實欄記載「旋為
    警當場查獲而未遂」，似認被告係犯攜帶兇器竊盜未遂罪，
    惟起訴書之證據並所犯法條欄已記載被告係犯「刑法第321
    條第1項第3款之攜帶兇器竊盜」，足認起訴書犯罪事實欄係
    誤載「未遂」，且蒞庭檢察官於本院96年10月8日審理時已
    當庭更正，均併予敘明。被告所犯毀棄損壞罪、攜帶兇器竊
    盜罪，因犯意各別，行為互異，應予分論併罰。爰審酌被告
    雖無前科，但於警詢、偵訊及本院先前二次審理時均否認犯
    罪，辯稱係遭在網路上認識的王姓友人陷害，因王姓友人知
    道伊先前曾經營汽車修理廠，於7月23日撥打電話告訴伊他
    的車子在新店環河路加油站附近故障，因明天要上班，所以
    請伊幫忙前去將車開回去修理云云，且在本院審判過程中一
    再以其係遭人陷害之姿態為陳述，欲博取他人對之同情，惟
    經檢察官聲請傳喚被告所指之行動電話的使用人丙○○與帳
    單寄送地址之居住人甲○○後，被告見其謊言遭拆穿始坦承
    犯行，足見其惡性非輕，犯後態度欠佳，及審酌其犯罪動機
    、竊取財物之價值、行竊之手段、造成之損害等一切情狀，
    分別量處如主文所示之刑，並定其應執行之刑。扣案之螺絲
    起子5支、鉗子3支、扳手1支、手電筒1支、頭戴式照明燈1
    個、電線1條及電門1個，均為被告所有，且係供或預備供本
    件毀損他人物品及竊盜所用之物，業據被告供述在卷，爰依
    刑法第38條第1項第2款之規定，予以宣告沒收。
三、至於公訴意旨另以：被告持不明工具敲毀前揭自小客車右後
    車窗（玻璃）進入車內竊取該車，認被告尚有此部分之毀棄
    損壞之犯行。惟：(1)按犯罪事實應依證據認定之，無證據不
    得認定犯罪事實；不能證明被告犯罪者，應諭知無罪之判決
    ，刑事訴訟法第154條第2項、第301條第1項定有明文。又所
    謂認定犯罪事實之證據，係指足以認定被告確有犯罪行為之
    積極證據而言，苟未能發現相當證據，或證據不足為不利於
    被告事實之認定時，即應為有利於被告之認定，更不必有何
    有利之證據，亦不能以推測或擬制之方法，以為裁判基礎（
    最高法院29年度上字第3105號、40年度台上字第86號、56年
    度台上字第807號判例意旨參照）。(2)查公訴人認被告尚有
    此部份之犯行，無非係以警察查獲被告竊盜前揭自小客車時
    ，前揭自小客車右後車窗之玻璃已遭破壞，車內仍留有玻璃
    碎片，及卷附之12張照片、扣案有螺絲起子5支、鉗子3支、
    電門1個與扳手1支等物為其論據。而被告自警詢、偵訊至本
    院審理終結前均堅決否認有此部分毀棄損壞之犯行，並辯稱
    ：伊是7月23日白天看到此車後車窗玻璃遭破壞，伊當天晚
    上（正確應是翌日凌晨）才會從住處帶著工具前去偷車等語
    。(3)經查，前揭自小客車之右後車窗玻璃於警察查獲被告時
    確已遭破壞，車內仍留有玻璃碎片等情，固有卷附之照片可
    證，惟此僅足以證明該車窗玻璃遭毀損之狀態，尚無法直接
    證明係被告所為，而被告已坦承扣案之螺絲起子5支、鉗子3
    支、扳手1支、手電筒1支、頭戴式照明燈1個、電線1條及電
    門1個等物均為其所有，且坦承以扣案之工具破壞前揭自小
    客車之方向盤機柱及啟動自小客車，衡以常情，縱該自小客
    車之車窗玻璃確為被告所為，被告坦承對於其所犯毀棄損壞
    罪並無何影響，然其仍堅稱未破壞該車窗玻璃，且稱係因見
    該自小客車之車窗玻璃遭破壞才會想到要去偷，其所辯尚與
    常情相符，應屬可採。此外，綜觀全案卷證資料，並無其他
    積極之證據足以證明被告確有公訴人所指此部份之犯行，因
    蒞庭檢察官認被告此部份之犯行與被告破壞前揭自小客車之
    方向盤機柱之犯行，乃一罪之關係，故不另為無罪之諭知。
據上論斷，應依刑事訴訟第299條第1項前段，刑法第321條第1項
第3款、第354條、第51條第5款，刑法施行法第1條之1，判決如
主文。
本案經檢察官楊智綸到庭執行職務。
中　　華　　民　　國　　96　　年　　12　　月　　31　　日
　　　　　　　　　刑事第十庭    法　官　林春鈴
以上正本證明與原本無異。
如不服本判決，應於判決送達後10日內，向本院提出上訴狀。
　　　　　　　　　　　　　　　　書記官　黃鈴容
中　　華　　民　　國　　96　　年　　12　　月　　31　　日
附錄本案論罪科刑法條：
中華民國刑法第321條
犯竊盜罪而有左列情形之一者，處6 月以上、5 年以下有期徒刑
：
一  於夜間侵入住宅或有人居住之建築物、船艦或隱匿其內而犯
    之者。
二  毀越門扇、牆垣或其他安全設備而犯之者。
三  攜帶兇器而犯之者。
四  結夥三人以上而犯之者。
五  乘火災、水災或其他災害之際而犯之者。
六  在車站或埠頭而犯之者。
前項之未遂犯罰之。
中華民國刑法第354條
毀棄、損壞前二條以外之他人之物或致令不堪用，足以生損害於
公眾或他人者，處2年以下有期徒刑、拘役或5百元以下罰金。
